【裁判字號】    92,訴,1020
【裁判日期】    920922
【裁判案由】    偽造文書等
【裁判全文】
臺灣桃園地方法院刑事判決                        九十二年度訴字第一二號
    公  訴  人  臺灣桃園地方法院檢察署檢察官
    被      告  丁○○
右列被告因偽造文書等案件，經檢察官提起公訴（九十一年度偵字第一九四○一號、
九十二年度偵字第一八一二號、九十二年度三○六○號、九十二年度偵字第四二六六
號、九十二年度偵字第五二三○號、九十二年度偵字第八六六五號、九十二年度偵字
第九二○五號），本院判決如左：
    主  文
丁○○共同連續竊盜，處有期徒刑陸月，如易科罰金，以參佰元折算壹日。扣案之機
車鑰匙（有黑色柄）壹支沒收。
    事  實
一、丁○○因施用毒品缺錢花用，竟與乙○○（另行審結）共同基於意圖為自己不法
    之所有之概括犯意：
  (一)於民國九十一年八月底某日，在桃園縣桃園市○○路夜市附近之「虛擬城市」網
    咖店，由乙○○出面向庚○○謊稱：外頭有人找等語，待庚○○至店外時，再由
    丁○○乘機下手竊取庚○○所有置放在電腦桌上之ＮＯＫＩＡ牌八二五○型（序
    號000000000000000號）手機一支。得手後，由乙○○於同年九
    月四日持至同縣市○○路一四三號不知情之通訊行轉賣，所得朋分花用。
  (二)於九十一年九月初某日，在同縣市○○路上之「遊戲橘子」網咖店內，以右述之
    方法，由丁○○下手竊得戊○○所有置放在電腦桌上之ＬＧ六○○型（序號00
    0000000000000號）手機一支。得手後，亦由乙○○於同年九月三
    日持至上開通訊行轉賣，所得朋分花用。
  (三)於九十一年九月初某日，在同縣市行政院衛生署立桃園醫院旁之不知名網咖店，
    同樣以右述方法，再由丁○○下手竊得己○○所有置放於電腦桌上之ＭＯＴＯＲ
    ＯＬＡ牌Ｖ六○型（序號000000000000000號）手機一支。得手
    後，改由丁○○於同年九月九日持至上開通訊行轉賣，所得亦朋分花用。
  (四)於九十二年三月七日，在同縣中壢市○○○街四一五號「橘子網路」店內，二人
    再以右述方法，將丙○○騙至店外，丁○○即下手竊得丙○○所有置放在電腦桌
    上之ＳＡＭＣＵＮＧ牌Ｔ一○八型銀色手機一支（序號0000000000號
    ）。得手後，丁○○將手機藏放在其所穿著之長褲口袋內走出店外，適丙○○之
    友人發現轉告丙○○，而報警查獲，當場並在丁○○長褲口袋內起出上開手機。
二、丁○○因無交通工具，竟承前開意圖為自己不法所有之概括犯意，於前述與張明
    共同行竊期間內之九十二年一月七日十八時許，獨自一人，在桃園縣中壢市○○
    路○段六四一號前，見林陳玉枝所有，交由其女甲○○使用之車牌號碼ＪＢＦ─
    四六九號重型機車停放在該處，認有可乘之機，竟以其所有之機車鑰匙竊取該車
    供己騎用。嗣於同年月十日十二時許，丁○○騎乘該車搭載不知情之乙○○，行
    經台北縣鶯歌鎮○○街一六八號前為警查獲，並扣得其所有行竊時所用帶有黑色
    柄之機車鑰匙，及其所有非行竊用之銀色家用鑰匙各一支。
三、案經桃園縣警察局移送、中壢分局報告、台北縣警察局三峽分局報告臺灣桃園板
    橋地方法院檢察署呈請臺灣高等法院檢察署令轉臺灣桃園地方法院檢察署檢察官
    偵查起訴。
    理  由
一、右揭犯罪事實，業據被告丁○○坦承不諱，核與被害人庚○○、己○○、戊○○
    （參偵字第九二○五號卷第二、四、七頁）、丙○○（參偵字第五二三○號卷第
    十一頁）、甲○○（參偵字第二○一四號卷第八頁）之指訴情節相符，並有出售
    手機之切結書三紙（參偵字第九二○五號卷第三、六、八頁）、贓物領據一紙（
    參偵擬第五二三○號卷第十三頁）、車輛竊盜、車牌失竊資料個別查詢報表─查
    詢車輛認可資料、行車執照影本、臺北縣政府警察局三峽分局贓物認領保管單（
    參偵字第二○一四號卷第十八、九、十頁）等可資佐證，此外就右揭犯罪事實二
    部分，另有機車鑰匙一支扣案可佐，是被告丁○○之自白，核與事實相符，可以
    採信。從而，本件事證明確，被告丁○○之竊盜犯行，洵堪認定，應依法論科。
二、核被告丁○○所為係犯刑法第三百二十條第一項之竊盜罪。被告丁○○就犯罪事
    實一部分，與被告乙○○間，有犯意之聯絡及行為之分擔，為共同正犯。被告先
    後多次犯行，時間緊接，觸犯構成要件相同之罪名，顯係基於概括之犯意反覆為
    之，應依連續犯之規定，論以犯罪情節較重之共同竊盜之一罪。爰審酌被告丁○○尚值年輕，不思自力賺取金錢花用，竟為個人利益，以行竊方式滿足自己之需
    求，行竊之次數已有五次之多，惟犯後坦承犯行，態度尚稱良好等一切情狀，量
    處如主文所示之刑，併諭知易科罰金之折算標準。扣案之帶有黑色柄之機車鑰匙
    一支，係被告丁○○所有供犯本件犯罪事實二之竊盜犯行所用之物，業據被告丁○○供明在案，爰併依刑法第三十八條第一項第二款宣告沒收。至於另扣案之銀
    色鑰匙一支，為一般住家大門用之鑰匙，雖為被告丁○○所有，但並非供犯本案
    竊盜罪所用之物，爰不另為沒收之諭知，附此敘明。
三、被告乙○○部分另行審結。
據上論斷，應依刑事訴訟法第二百九十九條第一項，刑法第二十八條、第五十六條、
第三百二十條第一項、第四十一條第一項前段、第三十八條第一項第二款，判決如主
文。
本案經檢察官羅秀蓮到庭執行職務。
中      華      民      國    九十二    年      九      月    二十二    日
                              臺灣桃園地方法院刑事第十庭
                                  審判長法  官  江  德  民
                                        法  官  沈  士  亮
                                        法  官  李  桂  英
右正本證明與原本無異。
如不服本判決，應於判決送達後十日內向本院提出上訴狀( 應附繕本 )，上訴於
臺灣高等法院。
                                        書記官  張  淑  芬
中        華        民        國   九十二   年    十    月       一     日
附錄本案論罪科刑法條全文：
刑法第三百二十條第一項：
中華民國刑法第三百二十條
 (普通竊盜罪、竊佔罪)
意圖為自己或第三人不法之所有，而竊取他人之動產者，為竊盜罪，處五
年以下有期徒刑、拘役或五百元以下罰金。
意圖為自己或第三人不法之利益，而竊佔他人之不動產者，依前項之規定
處斷。
前二項之未遂犯罰之。


司法院資訊處製作；財團法人民間司法改革基金會備份。
